# 专项储备的会计处理与思考

提问人：33shan 时间：2014-09-18 17:17:07
那请问权益法单位有专项储备，我确认长投的时候需要确认这专项储备吗，是否也在我报表里面确认专项储备

回答人：chenyiwei
权益法核算时应确认在被投资方的专项储备中所占的份额，作为其他权益变动和资本公积。